---
title: "Web Scraping et Analyse de Données de MyAnimeList à l'aide de R"
author: "BALLOGOU Essi, ALPHA OUMAR Diallo"
date: "2024-12-23"
output: powerpoint_presentation
---

# Introduction

- **Projet** : Web scraping et analyse des 200 animés les plus populaires sur MyAnimeList.
- **Outils utilisés** : R, rvest, ggplot2, dplyr.
- **Objectifs** : 
  - Extraire les données via web scraping.
  - Analyser les relations entre popularité et score.
  - Identifier les tendances des scores et membres
  
---

# Présentation de MyAnimeList

- **MyAnimeList** : Une base de données sur les animés, utilisée par des millions d'utilisateurs.
- **Termes clés** :
  - **Score** : Moyenne des notes données par les utilisateurs (1-10).
  - **Members** : Popularité mesurée par le nombre de membres.

---

# Bibliothèques utilisées
```{r}
library(rvest) # Web scraping
library(stringr) # Manipulation de chaînes de caractères
library(ggplot2) # Visualisation
```

---

# Méthodologie

## Fonction d'extraction des données
```{r}
top_anime_scraper <- function(url) {
  page <- read_html(url)
  
  # Extraction des détails
  animes <- page %>%
    html_nodes('.detail') %>%
    html_text(trim = TRUE) %>%
    str_replace_all('[\n]', '')
  
  # Séparation et nettoyage
  separated_data <- str_split(animes, "\\s{2,}", simplify = TRUE)
  data_frame <- as.data.frame(separated_data, stringsAsFactors = FALSE)
  
  # Renommer et ajouter des scores
  colnames(data_frame) <- c("Title", "Type_Episodes", "Airing_Period", "Members")
  scores <- page %>%
    html_nodes('.score.fs14') %>%
    html_text(trim = TRUE) %>%
    str_replace_all('[\n, N/A]', '')
  data_frame$Score <- scores
  
  return(data_frame)
}

```

---

# Récupération des Données

## Boucle pour 200 animés 
```{r}
all_anime <- data.frame()
for (i in seq(0, 150, by = 50)) {
  url <- paste0("https://myanimelist.net/topanime.php?limit=", i)
  anime_page <- top_anime_scraper(url)
  all_anime <- rbind(all_anime, anime_page)
}
# Nettoyage des colonnes
all_anime$Members <- gsub(" members", "", all_anime$Members)

```

---

# Visualisation

## Histogramme des scores
```{r}
ggplot(all_anime, aes(x = as.numeric(Score))) +
  geom_histogram(binwidth = 0.1, fill = "skyblue", color = "black") +
  labs(title = "Répartition des Scores des Animés",
       x = "Score", 
       y = "Nombre d'Animés")

```

---

# Visualisation

## Top 10 des Animés les Plus Populaires
```{r}
top_10_members <- all_anime[1:10, ]
top_10_members$Members <- as.numeric(gsub(",", "", top_10_members$Members))

ggplot(top_10_members, aes(x = reorder(Title, Members), y = Members)) +
  geom_bar(stat = "identity", fill = "orange") +
  labs(title = "Top 10 des Animés les Plus Populaires",
       x = "Titre",
       y = "Nombre de Membres") +
  theme(axis.text.x = element_text(angle = 45, hjust = 1))

```

---

# Corrélation Popularité-Score
```{r}
all_anime$Members <- as.numeric(gsub(",", "", all_anime$Members))

ggplot(all_anime, aes(x = Members, y = as.numeric(Score))) +
  geom_point(color = "blue") +
  geom_smooth(method = "lm", color = "red") +
  labs(title = "Corrélation entre Popularité et Score",
       x = "Nombre de Membres",
       y = "Score")

```

